# 请教陈版，方便请指点一下

提问人：wjcpa9568 时间：2023-09-26 09:00:44
陈版，方便请指点一下，合并报表的调整依据，谢谢。

回答人：chenyiwei
请说明你具体要咨询的问题是什么？

提问人：wjcpa9568 时间：2023-10-07 10:14:29
请教陈总，如大股东和小股东章程上按出资比例分红，但实际上大股东超出资比例收到分红款，在合并报表，是否需要调减归母净利润，相应增加少股净利润？

回答人：chenyiwei
请说明这样处理的具体原因？还有，该处理是一次性的，还是持续性的？